【裁判字號】    98,抗,556
【裁判日期】    980622
【裁判案由】    確認買賣關係無效等
【裁判全文】
臺灣高等法院民事裁定                   98年度抗字第556號
異  議  人  甲○○
上列異議人與相對人內政部等間確認賣賣關係無效等事件，對於
中華民國98年4月30日本院98年度抗字第556號裁定，聲明異議，
本院裁定如下：
    主  文
異議駁回。
    理  由
一、按抗告，徵收裁判費新台幣（下同）1,000元，再為抗告者
    亦同。又抗告不合法，業經抗告法院定期命補正，逾期未補
    正者，應以裁定駁回之，民事訴訟法第77條之18、第495條
    之1第1項、第444條第1項分別定有明文。
二、本件異議意旨略以：伊於民國91年1月24日起訴請求確認耕
    地賣賣契約無效事件，依中央法規標準法第18條之規定，伊
    得選擇適用舊法即民事訴訟費用法，而依民事訴訟費用法第
    20條之規定，民事抗告費用應核定為45元，本院未依民事訴
    訟費用法核定抗告費用，係屬違法，伊無從遵循繳費，爰聲
    明異議，請求廢棄原裁定云云。
三、經查：
  (一)聲請人對台灣台北地方法院（下稱原法院）98年3月5日98年
    度審訴字第602號裁定，提起抗告，未據繳納抗告費用，經
    本院於98年4月1日書面裁定限其於裁定送達後5日內補繳，
    上開裁定業於98年4月9日寄存送達在聲請人住所轄區之桃園
    縣警察局楊梅分局新屋派出所，於同年4月19日生送達之效
    力（送達回證見本院卷9頁），另聲請人已收受上開裁定，
    亦有其98年4月16日民事聲明狀足參，聲請人逾期仍未補正
    ，有本院裁判費或訴狀查詢表可憑（見本院卷52頁、58頁）
    ，依上開說明，本院以聲請人所提之抗告並不合法，而裁定
    駁回，並無不合。
  (二)異議人雖主張本院將抗告費用核定為1,000元，係違法未適
    用民事訴訟費用法云云。然民事訴訟費用法於92年9月10日
    廢止，有關民事訴訟訴訟標的價額之核定及訴訟費用之計算
    及徵收，依程序從新之原則，應適用92年2月7日新增訂，於
    同年9月1日施行之民事訴訟法第77條之1至第77條之27之規
    定，聲請人係於98年3月18日對原法院前揭第602號裁定，提
    起抗告，本院依民事訴訟法第77條之18規定核定抗告費用為
    1,000元，並依同法第495條之1第1項、第444條第1項規定，
    命聲請人補繳裁判費，並無不合。是本件異議意旨指摘本院
    核定前揭抗告費用為不當，求為廢棄，非有理由，應予駁回
    。
四、據上論結，本件異議為無理由，爰裁定如主文。
中    華    民    國    98    年    6    月    22     日
                  民事第十六庭
                      審判長法  官   劉靜嫻
                            法  官   謝碧莉
                            法  官   呂淑玲
正本係照原本作成。
不得抗告。
中    華    民    國    98    年    6    月    22     日
                              書記官  明祖全


司法院資訊處製作；財團法人民間司法改革基金會備份。
